【裁判字號】    89,訴緝,27
【裁判日期】    890229
【裁判案由】    電信法等
【裁判全文】
臺灣板橋地方法院刑事判決                          八十九年度訴緝字第二七號
    公  訴  人  臺灣板橋地方法院檢察署檢察官
    被      告  甲○○
右列被告因違反電信法等案件，經檢察官提起公訴（八十六年度偵字第一五三一四號
），本院判決如左：
    主  文
甲○○共同偽造私文書，足以生損害於公眾及他人，累犯，處有期徒刑參月，扣案如
附表所示之行動電話壹具沒收。
    事    實
一、甲○○前於民國（下同）八十二年九月十二日因違反麻醉藥品管理條例案件，經
    台灣雲林地方法院判處有期徒刑六月，如易科罰金以三百元折算一日確定，於八
    十二年十一月廿九日易科罰金執行完畢，猶不知悔悟，明知電話號碼：0000
    00000號行動電話，係劉新生向中華電信股份有限公司（下稱中華電信公司
    ）申請核可使用，且明知行動電話號碼之序號及內碼乃屬用以表示一定用意證明
    之私文書，竟未經劉新生及中華電信公司同意，而基於偽造私文書之犯意，於八
    十六年三、四月間在台北縣土城市○○路附近，受與其具有共同犯意聯絡之同案
    被告許明德（已審結）委託，以許明德所交付其向不詳年籍綽號「阿醜」之成年
    男子以新台幣（下同）二千元購得之行動電話機具，在不詳地點代為拷貝上開0
    00000000號行動電話之序號（號碼為Ａ五一Ｅ七０七八號）於上開行動
    電話機具，足以生損害於劉新生及中華電信公司電信管理之正確性。嗣於八十六
    年六月二十日二十二時三十分許，經警循線在台北縣新莊市○○路五二號三樓許
    明德住處，查獲其許明德所有上開盜拷行動電話一具（詳如附表），再循線查獲
    甲○○。
二、案經台北市政府警察局文山第一分局報請台灣板橋地方法院檢察署檢察官偵查起
    訴。
    理    由
一、訊據被告甲○○坦承右揭事實不諱，核與同案被告許明德於偵查、本院審理時供
    述之情節，及被害人劉新生於警訊中指述上開行動電話號碼為其所租用，且發現
    其租用之上開行動電話號碼為人盜用等情相符，復有扣案之上開盜拷行動電話一
    支可資佐證。又扣案之上開盜拷行動電話，經送中華電信公司台灣北區電信分公
    司鑑定結果，證實可正常使用，且為盜拷機，其序號為Ａ五一Ｅ七０七八號等情
    ，亦有該公司八十七年五月七日北維數字第八七Ｃ七八００五九八號函在卷可稽
    。是本件事證明確，被告犯行堪予認定，應依法論科。
二、按行動電話手機（話機）之電子序號及內碼等，係手機製造廠商及行動電話通信
    業者（如中華電信公司等）方有權（或授權他人）製作，將之輸錄於行動電話手
    機之電腦電磁紀錄內，供行動電話通信業者之電腦網路交換控制中心比對查核，
    以決定是否准許該手機使用者通信之用，當合於永續狀態中表示一定用意證明之
    刑法文書概念，自屬刑法第二百二十條第二項、第二百十條之準私文書。又被告
    行為後，電信法於八十八年十一月三日修正公布施行，並於同年月五日生效，經
    比較新舊法結果，應適用較有利於被告之行為時法。被告因受同案被告許明德委
    託而擅自拷貝上開行動電話及000000000號之電子序號於同案被告許明
    德所有之行動電話機具上，乃具有創設性，應屬偽造而非變造。核其所為，係犯
    刑法第二百十條之偽造私文書罪、電信法第五十六條第二項之製造電信器材供他
    人盜用他人電信設備通信罪。被告甲○○與被告許明德就上開偽造私文書、製造
    電信器材供他人盜用他人電信設備犯行，有犯意聯絡及行為分擔，均為共同正犯
    。又被告一行為觸犯上開二罪名，為想像競合犯，應從一重之偽造私文書罪處斷
    （參見最高法院八十八年一月十九日八十八年度第一次刑事庭會議決議）。公訴
    人認被告甲○○係犯電信法第五十六條第一項之罪，容有未洽，起訴法條應予變
    更。末查，被告前於八十二年九月十二日因違反麻醉藥品管理條例案件，經台灣
    雲林地方法院判處有期徒刑六月，如易科罰金以三百元折算一日確定，於八十二
    年十一月廿九日易科罰金執行完畢，有台灣高等法院檢察署刑案紀錄簡覆表在卷
    可按，五年內再犯本件有期徒刑以上之罪，為累犯，應依法加重其刑。爰審酌被
    告之品行、犯罪之動機、目的、手段、造成之損害、及犯罪後之態度等一切情狀
    ，量處如主文所示之刑。扣案如附表所示之盜拷行動電話一具，係被告犯電信法
    第五十六條之罪所用之電信器材，應依電信法第六十條之規定，不問屬於犯人與
    否，沒收之。
據上論斷，應依刑事訴訟法第二百九十九條第一項前段、第三百條，電信法第五十六
條第二項、第六十條、刑法第十一條前段、第二條第一項但書、第二十八條、第二百
二十條第二項、第二百十條、第五十五條、第四十七條，判決如主文。
本案經檢察官壽勤偉到庭執行職務
中      華      民      國      八十九      年    二    月    二十九    日
                                  臺灣板橋地方法院刑事第三庭
                                          法  官 連育群
右正本證明與原本無異。
如不服本判決，應於判決送達後十日內，向本院提出上訴狀。
                                          書記官 黃秀燕
中      華      民      國      八十九      年    二    月    二十九    日
附錄：本案論罪科刑法條全文
電信法第五十六條：
意圖為自己或第三人不法之利益，以有線、無線或其他電磁方式，盜接或盜用他人電
信設備通信者，處五年以下有期徒刑、拘役或科或併科新臺幣十五萬元以下罰金。
製造或變造電信器材，供自己或他人盜接或盜用他人電信設備通信者，亦同。
刑法第二百十條：
偽造、變造私文書，足以生損害於公眾或他人者，處五年以下有期徒刑。
附  表：
┌──┬─────────┬─────────┬───┐
│編號│序  號            │行動電話機號碼    │備  註│
├──┼─────────┼─────────┼───┤
│ 一 │Ａ五一Ｅ七０七八號│000000000│盜拷機│
└──┴─────────┴─────────┴───┘


司法院資訊處製作；財團法人民間司法改革基金會備份。
